臺灣高等法院臺南分院刑事判決
111年度交上訴字第64號
上  訴  人  臺灣臺南地方檢察署檢察官
上  訴  人  
即  被  告  林德銘
選任辯護人  黃文章律師
上列上訴人因被告過失致死案件，不服臺灣臺南地方法院110年
度交訴字第97號中華民國110年11月8日第一審判決（起訴案號：
臺灣臺南地方檢察署110年度偵字第4465號），提起上訴，本院
判決如下：
    主  文
上訴駁回。
林德銘緩刑參年。
    事實及理由
一、按民國110年6月16日修正公布、同月18日施行之刑事訴訟法
    第348條規定：「上訴得對於判決之一部為之。對於判決之
    一部上訴者，其有關係之部分，視為亦已上訴。但有關係之
    部分為無罪、免訴或不受理者，不在此限。上訴得明示僅就
    判決之刑、沒收或保安處分一部為之。」次按同日修正公布
    、施行之刑事訴訟法施行法第7條之13規定：「中華民國110
    年5月31日修正通過之刑事訴訟法施行前，已繫屬於各級法
    院之案件，於施行後仍適用修正前刑事訴訟法第348條規定
    ；已終結或已繫屬於各級法院而未終結之案件，於施行後提
    起再審或非常上訴者，亦同。」。查本案係於上開規定修正
    施行後之111年1月7日始繫屬於本院，此有臺灣臺南地方法
    院111年1月5日南院武刑岡110交訴97字第1110000460號函上
    所蓋本院收文戳章（見本院卷第3頁）存卷可稽，是本案上
    訴之效力及其範圍，應依現行刑事訴訟法第348條規定判斷
    ，合先敘明。
二、原審於110年11月8日以110年度交訴字第97號判決認定上訴
    人即被告（下稱被告）林德銘犯過失致人於死罪，處有期徒
    刑1年。檢察官及被告於收受該判決正本後，以原判決量刑
    不當為由提起上訴，並經本院當庭向檢察官、被告及辯護人
    確認上訴範圍無訛（見本院卷第100-101頁），揆諸前開說
    明，檢察官、被告顯僅就原判決關於量刑部分提起上訴，至
    於原判決其他部分，均不予爭執，亦未提起上訴，而該量刑
    部分與原判決事實及罪名之認定，依前開新修正之規定，可
    以分離審查，本院爰僅就原判決量刑部分加以審理。
三、經本院審理結果，因檢察官、被告僅就原判決量刑部分提起
    上訴，業如前述，故本案犯罪事實、所犯法條及論罪部分之
    認定，均如第一審判決書所記載之事實、證據、論罪理由（
    如附件）。　
四、檢察官上訴意旨略以：本件交通事故係被告轉彎車未讓直行
    車先行之肇事主因致被害人死亡，且被害人年僅27歲，其驟
    逝致告訴人等承受之遺憾及痛苦至深且鉅，犯罪所生損害重
    大，然被告犯後迄今仍未賠償告訴人，難認被告犯後態度良
    好，然原審未予以審酌，僅就被告之行為量處有期徒刑1年，
    顯無法達到警惕被告之目的，亦難契合告訴人之法律情感，是
    原審量刑是否妥適，實容有再行斟酌之餘地。
五、被告上訴意旨略以：伊已與告訴人和解並已履行完畢，請求
　　從輕量刑。
六、上訴駁回之理由：
　㈠原審斟酌被告於肇事後，在未有偵查犯罪職務之機關或公務
    員發覺其為犯罪人前，即於現場向處理本件道路交通事故，
    尚不知肇事者為何人之現場處理員警供承其為肇事人，自首
    並接受裁判等情，有臺南市政府警察局第二分局交通分隊道
    路交通事故肇事人自首情形紀錄表在卷可稽（見原審卷第87
    頁），而有刑法第62條前段自首之刑罰減輕事由，復依刑法
    第57條規定，審酌本件交通事故係被告轉彎車未讓直行車先
    行之肇事主因併同被害人鄭○○未注意車前狀況之肇事次因致
    被害人死亡、被害人年僅27歲驟逝致其親人承受之遺憾及痛
    苦至深且鉅，犯罪所生損害重大、肇事時被告係計程車司機
    駕駛所屬○○○企業有限公司之計程車、無前科、與被害人家
    屬因賠償金額差距過大致未達成民事和解並賠償損害，兼衡
    被告犯後坦承之態度、自述學經歷及生活狀況等一切情狀，
    量處有期徒刑1年。經核其量刑既未逾越法定刑範圍，亦符
    合罪刑相當原則、比例原則、公平原則，難認有量刑輕重失
    衡情形。至被告於本院審理期間與告訴人即被害人家屬成立
    和解，並依和解內容履行完畢，業據告訴人乙○○及被告陳明
    在卷（見本院卷第112、114頁），復有本院111年度重交附
    民字第26號和解筆錄、本院公務電話查詢紀錄表及日盛銀行
    匯款申請書收執聯在卷可稽（見本院卷第79-80、93、119頁
    ），然衡諸被告本案犯行之過失程度及造成危害均非輕，原
    判決量刑未偏重，且與被告罪責評價相當，自不因被告已和
    解並履行賠償責任，而認被告可邀獲較輕之處罰。是被告指
    摘原判決量刑過重，請求從輕量刑云云，並無可採，其上訴
    為無理由，應予駁回。檢察官上訴意旨所指陳被告過失程度
    、所造成危害程度，均為原判決量刑時已審酌，而被告已與
    被害人家屬達成和解，並依和解內容履行賠償責任完畢，故
    檢察官所指被告未與被害人家屬和解，無從安慰被害人家屬
    等情，亦失所依據。從而，檢察官執此指摘原判決量刑過輕
    ，亦非可採，其上訴並無理由，應予駁回。
　㈡至告訴人於聲請上訴狀主張：被告所駕駛之營業用小客車身
    上，有車隊編號，亦有車牌號碼可供查詢，到場處理之員警
    僅憑現場跡證即足以認定被告為肇事者，故被告不符合刑法
    第62條自首之要件云云。然依現場被告駕駛之車牌號碼及車
    隊編號，固可高度懷疑該車輛駕駛人為肇事者，然車輛所有
    人未必即駕駛人，被告於肇事後，不僅立即報警，並留在現
    場，且處理之警員據報到場，尚未就現場可疑車輛車牌號碼
    查得車輛所有人或其實際駕駛人前，已主動向警承認為實際
    駕駛之肇事人，減少偵查之勞費，即與鼓勵犯人自首之立法
    目的相合，尚難認無自首情形，況蒞庭檢察官亦表示本件有
    自首之適用等語（見本院卷第112頁），從而，告訴人質疑
    本件被告不符合自首之要件，容有誤會，併此敘明。
七、末查，被告未曾因故意犯罪受有期徒刑以上刑之宣告，有臺
    灣高等法院被告前案紀錄表附卷可憑，且其犯後已坦承犯行
    ，態度尚稱良好，復於本院審理時，與告訴人達成和解，並
    已履行完畢，已如前述，被告因一時疏忽，致罹刑章，經此
    偵、審教訓，當知所警惕，信無再犯之虞，本院認對其所宣
    告之刑，以暫不執行為適當，爰依刑法第74條第1 項第1 款
    規定，併予宣告緩刑3 年，以啟自新，並觀後效。
據上論結，應依刑事訴訟法第368條，刑法第74條第1項第1款，
判決如主文。
本案經檢察官蔡佳蒨提起公訴，檢察官謝欣如提起上訴，檢察官
葉耿旭到庭執行職務。
中　　華　　民　　國　　111 　年　　5 　　月　　17　　日
                  刑事第三庭    審判長法  官  陳連發
                                      法  官  洪榮家   
                                      法  官  何秀燕　　
以上正本證明與原本無異。
如不服本判決應於收受送達後20日內向本院提出上訴書狀，其未
敘述上訴理由者，並得於提起上訴後20日內向本院補提理由書（
均須按他造當事人之人數附繕本）「切勿逕送上級法院」。
　　　　　　　　　　　　　　　　　　　書記官  翁心欣　　
中　　華　　民　　國　　111 　年　　5 　　月　　17　　日

附錄本案論罪科刑法條：　
中華民國刑法第276條
因過失致人於死者，處5年以下有期徒刑、拘役或50萬元以下罰
金。